【裁判字號】    96,交聲,1901
【裁判日期】    970124
【裁判案由】    違反道路交通管理處罰條例聲明異議
【裁判全文】
臺灣臺北地方法院交通事件裁定        96年度交聲字第1901號
原處分機關  臺北市交通事件裁決所
異  議  人
即受處分人  甲○○
上列異議人即受處分人因違反道路交通管理處罰條例案件，對於
臺北市交通事件裁決所於中華民國96年12月10日所為之處分（原
處分案號：北市裁二字第裁22-Z00000000號），聲明異議，本院
裁定如下：
    主  文
異議駁回。
    理  由
一、按汽車行駛高速公路不得在路肩上行駛，又汽車行駛於高速
    公路，不遵使用限制、禁止、行車管制及管理事項之管制規
    則而有未依規定使用路肩者，處汽車駕駛人新臺幣（下同）
    3 千元以上6 千元以下罰鍰，高速公路及快速公路交通管制
    規則第9 條第1 項第2 款、道路交通處罰條例第33條第1 項
    第9 款定有明文；又按，汽車駕駛人之行為，經以科學儀器
    取得證據資料證明其有行駛路肩之違規行為者，當場不能或
    不宜攔截製單舉發者，得逕行舉發，並以汽車所有人為被通
    知人製單舉發，前開條例第7 條之2 亦定有明文。
二、本件異議人即受處分人甲○○所有自用小客車（車牌號碼：
    9673—DB號，下稱系爭車輛）於民國96年9 月10日8 時17分
    許，在國道一路南下93．3 公里處，違規行駛路肩，經國道
    公路警察局第二警察隊楊梅分隊執勤員警依現場採證照片，
    以公警局交字第Z00000000 號違反道路交通管理事件通知單
    ，逕行舉發系爭車輛有違反道路交通管理處罰條例第33條第
    1 項第9 款之未依規定行駛路肩行為。經陸宣諺於應到案日
    期前，向前開舉發單位提出申訴，舉發單位調查結果，仍認
    受處分人有前開未依規定行駛路肩之違規行為。原處分機關
    乃依道路交通管理處罰條例第33條第1 項第9 款及違反道路
    交通管理事件統一裁罰基準表之規定，於96年12月10日裁處
    受處分人罰鍰4000元。嗣受處分人收受上開裁決書後，於是
    日提出異議，未逾法定聲明異議期限。
三、異議意旨略以：在正常規定時間內行駛路肩，看到終止行駛
    路肩之告示牌，即準備開出。距離前開違反道路交通管理事
    件通知單所記載之公里數僅有120 公尺之誤差。如何證明系
    爭車輛行駛路肩離終止行駛之告示牌為120公尺云云。
四、本院查：
（一）系爭車輛曾於96年9 月10日8 時17分在國道一路南下方向
      行駛路肩等情，除有內政部警政署國道公路警察局第二警
      察隊97年1 月14日公警二交字第0960200358號書函所附之
      採證照片乙幀在卷可稽外，復為受處分人所不爭執，堪以
      採信。
（二）依卷附之交通部臺灣區○道○○○路局（下稱國道高速公
      路局）96年10月26日管字第0960030309號函所載，國道高
      速公路局為紓解國道一號新竹路段之交通壅塞，乃於96年
      7 月16日起，在國道一號竹北至新竹交流道出口南下路段
      （91．650 公里至93．090 公里）每日上午7 至9 時開放
      路肩供小型車通行；而實際上設置指示標誌之地點，分別
      係在南下91公里620 公尺處設置「限小型車路肩通行7 －
      9 」標誌、南下93公里70公尺處設置「路肩通行終點100m
      」標誌、南下93公里180 公尺處設置「路肩通行終點」標
      誌，有內政部警政署國道公路警察局第二警察隊前開書函
      所附之照片資料在卷可稽。前開採證照片，雖然無法明白
      顯示系爭車輛行駛路肩之公里數，惟對照採證照片及卷附
      之國道一號高速公路南下93公里180 公尺處及93公里300
      公尺處之照片，採證照片上無論遠處之建築物、地形、地
      上標線、中間分隔線上尚有矗立告示標誌之鐵柱等情，均
      與93公里300 尺處之照片相吻合，顯見前開採證照片上之
      路段為南下方向之93公里300 公尺處，至為明確。
（三）基上，本件事證明確，系爭車輛確於96年9 月10日8 時17
      分許，在國道一路南下93公里300 公尺處，違規行駛路肩
      ，堪以認定。受處分人前開所辯，不足採信。
五、綜上所述，受處分人所有之系爭車輛確有在前開時、地未依
    規定行駛路肩，原處分機關依道路交通管理處罰條例第33條
    第1 項第9 款及違反道路交通管理事件統一裁罰基準表之規
    定，裁處受處分人罰鍰4000元，核無不當。本件聲明異議為
    無理由，應予駁回。
六、據上論斷，應依道路交通案件處理辦法第19條，裁定如主文
    。
中    華    民    國    97    年    1     月    24    日
                  交通法庭  法  官  蔡守訓
上正本證明與原本無異。
如不服本裁定，應於裁定送達後5日內向本院提出抗告狀。
                            書記官  張漪蕙
中    華    民    國    97    年    1     月    24    日


司法院資訊處製作；財團法人民間司法改革基金會備份。
